【裁判字號】    90,交聲,931
【裁判日期】    901008
【裁判案由】    違反道路交通管理處罰條例聲明異議
【裁判全文】
臺灣臺北地方法院交通事件裁定                      九十年度交聲字第九三一號
    異議人即
    受處分人  甲○○
右列受處分人因違反道路交通管理處罰條例案件，對於台北市交通事件裁決所中華民
國九十年八月二十日所為之處分（原處分案號：北市裁三字第駕裁二二－ＡＢＷ六二
七四九０號），聲明異議，本院裁定如左：
    主      文
異議駁回。
    理      由
一、按汽車駕駛人，行經有燈光號誌管制之交岔路口闖紅燈者，處新台幣（以下同）
    一千八百元以上五千四百元以下罰鍰，道路交通管理處罰條例第五十三條定有明
    文，且汽車駕駛人駕駛汽車違反道路交通管理處罰條例第五十三條規定者，除應
    依該條所規定之罰鍰處罰外，並予記違規點數三點，道路交通管理處罰條例第六
    十三條第一項第三款亦定有明文。
二、本件受處分人即異議人甲○○於民國九十年六月二十三日下午六時十分許，駕駛
    車號Ｚ二－八二０八號自用小客車，沿台北市○○○路由東往西方向行駛，於行
    經台北市松山區○○○路○段、敦化北路設有燈光號誌管制之交岔路口，欲右轉
    往北方向之敦化北路繼續行駛，詎竟疏未注意在該處交岔路口之東北角慢車道另
    有一燈光號誌管制，而闖紅燈往前行駛，適為在該處執勤之台北市政府警察局松
    山分局警備隊（以下稱松山分局）員警呂振楠攔停，而以受處分人有違反前揭道
    路交通管理處罰條例第五十三條規定之行為掣單舉發，而因受處分人拒絕簽收員
    警開立之舉發違反道路交通管理事件通知單，經員警在通知單上載明受處分人拒
    絕簽收之事由後，依違反道路交通管理事件統一裁罰標準及處理細則第十一條第
    一項第一款規定，視為受處分人已經收受該通知單，嗣受處分人於舉發通知單上
    所載之應到案日期前向原處分機關提出申訴，經原處分機關請舉發單位即松山分
    局調查結果，仍認受處分人有前開違規行為，原處分機關乃依前揭道路交通管理
    處罰條例第五十三條、第六十三條第一項第三款及違反道路交通管理事件統一裁
    罰標準及處理細則第四十四條第一項之規定於九十年八月二十日從輕裁處異議人
    罰鍰二千七百元並予記違規點數三點。
三、訊據受處分人固不否認有於前開時間駕駛上開車號汽車行經前述設有燈光號誌管
    制之交岔路口闖紅燈行駛之事實，核與舉發員警呂振楠於本院九十年十月三日調
    查時所供述之情節相符（當日訊問筆錄參照），惟矢口否認有任何違反道路交通
    管理處罰條例之行為，辯稱：那個紅綠燈設置不當，我不是故意要闖紅燈云云，
    惟查：
    受處分人所闖越之紅燈，係設於台北市松山區○○○路○段、敦化北路交岔路口
    之東北角慢車道上，其燈號之設置除有三色懸臂式號誌燈箱外，並於號誌直桿上
    有一直立式號誌燈箱，其上方並有一三角型之警告注意行人穿越之警告標誌，燈
    號下方並劃設有行人穿越道（斑馬線），此有現場相片附本院卷可稽，由上述號
    誌之設立位置以觀，該號誌顯然是為了要保護該處路口北側行人之通行，否則由
    南京東路綠燈右轉往北方向敦化北路行駛之車輛，即會與該處行人穿越道上之行
    人爭道（因為南京東路直行綠燈，行人可以走該斑馬線穿越敦化北路，而如無該
    處管制燈號，南京東路之汽車也可右轉至敦化北路，二者將會交錯），該處號誌
    之設置，顯然在國內多處未以行人為「優先」考量之交通號誌設置上，已然是一
    個較為「人性」「有尊嚴」之號誌設置，何能謂該處號誌設置不當！且該處路口
    設有斑馬線，受處分人駕駛汽車行經該處，依道路交通安全規則第一百零三條規
    定「汽車行近行人穿越道前，應減速慢行，遇有行人穿越時，無論有無交通警察
    指揮或號誌指示，均應讓行人先行通過。」規定，本即應減速慢行，而竟未減速
    慢行並注意號誌，貿然闖紅燈，其有違反前開道路交通管理處罰條例第五十三條
    所規定闖紅燈之行為至為明確，受處分人雖以前開情詞置辯，尚難認為可採，本
    件事證明確，受處分人之違規行為堪以認定。
四、綜上所述，受處分人確有在前揭時地駕駛汽車行經有燈光號誌管制之交岔路口闖
    紅燈之行為，從而原處分機關依前揭道路交通管理處罰條例第五十三條、第六十
    三條第一項第三款及違反道路交通管理事件統一裁罰標準及處理細則第四十四條
    第一項之規定逕行裁處異議人罰鍰二千七百元並予記違規點數三點，核無違誤，
    本件受處分人之異議為無理由，自應將其異議駁回。
據上論斷，應依道路交通案件處理辦法第十九條，裁定如主文。
中      華      民      國    九十      年      十      月      八      日
                                      臺灣臺北地方法院交通法庭
                                          法  官  葉  建  廷
右正本證明與原本無異。
如不服本裁定，應於裁定送達後五日內向本院提出抗告狀。
                                          書記官  許  婉  如
中      華      民      國    九十      年      十      月      八      日


司法院資訊處製作；財團法人民間司法改革基金會備份。
